臺灣高等法院民事裁定　　　　　　　　　 93年度上字第987號
上　訴　人　丁○○
訴訟代理人　林衍鋒律師
被上　訴人　和倡工程股份有限公司
法定代理人　丙○○
訴訟代理人　蕭萬龍律師
當事人間返還借款事件，上訴人對於中華民國93年9月13日台灣
新竹地方法院92年度訴字第420號第一審判決提起上訴後，為訴
之追加，本院就追加訴訟部分，裁定如下：
    主      文
追加之訴及其假執行之聲請均駁回。
追加之訴之訴訟費用由上訴人負擔。
    理      由
一、按「訴之變更或追加，非經他造同意，不得為之。但第255
    條第1項第2款至第6款情形，不在此限」，民事訴訟法第446
    條第1項定有明文。又同法第255條第1項第2款所謂「請求之
    基礎事實同一者」，指變更或追加之訴與原訴之主要爭點有
    共同性，各請求利益之主張在社會生活上可認為同一或關聯
    ，而就原請求之訴訟及證據資料，於審理繼續進行在相當程
    度範圍內具有同一性或一體性，得期待於後請求之審理予以
    利用，俾先後兩請求在同一程序得加以解決，避免重複審理
    ，進而為統一解決紛爭者，自屬之，最高法院91年台抗字第
    552號裁定意旨可資參照。
二、查上訴人於原審起訴主張：被上訴人自民國（下同）85年5
    月起向伊借款累計新台幣（以下同）200萬元，伊多次催告
    被上訴人返還，其未置理，為此依消費借貸款返還請求權，
    請求被上訴人給付上開200萬元及其遲延利息，並願供擔保
    ，聲請宣告假執行等語（上訴人於原審另主張伊與訴外人甲
    ○○、乙○○達成由甲○○、乙○○願返還伊200萬元之和
    解契約，並由被上訴人擔任其二人之連帶保証人，伊爰依保
    證契約，請求被上訴人給付同一金額及利息等語，但於本院
    94 年3月24日準備程序撤回此部分訴訟）。原審駁回上訴人
    之訴及假執行之聲請，上訴人提起上訴後，就其中10萬元部
    分，主張亦屬被上訴人積欠其88年5至9月份薪資，而追加訴
    訟標的僱傭契約之報酬給付請求權（見本院94年3月24日準
    備程序筆錄）。然查，被上訴人不同意上訴人為訴之追加，
    且上訴人追加之訴與原訴訟之爭點迴異，各請求之主張在社
    會生活上無可認為同一或有關聯，原訴訟之證據資料與追加
    訴訟之證據資料亦不具有同一性或一體性，無法期待於追加
    訴訟之審理予以利用，揆諸前開說明，原訴訟與追加之訴難
    認其請求之基礎事實同一。本件復查無民事訴訟法第255條
    第1項第3款至第6款所定情形。因認上訴人為訴之追加，於
    法不合，應予駁回，其假執行之聲請失所附麗，應併予駁回
    。
三、依民事訴訟法第463條、第249條第1項第6款、第95條、第78
    條裁定如主文。
中　　華　　民　　國　　94　　年　　3　　月　　28　　 日
              民事第十五庭    審判長法  官  許  正  順
                                    法  官  張      蘭
                                    法  官  翁  昭  蓉
正本係照原本作成。
不得抗告。
中　　華　　民　　國　　94　　年　　3 　　月　　30　　日
　　　　　　　　　　　　　　　　　　書記官  王  才  生
